臺灣高等法院花蓮分院刑事判決　　　　96年度交上易字第13號
上　訴　人　臺灣臺東地方法院檢察署檢察官
被　　　告　甲○○
上列上訴人因被告公共危險案件，不服臺灣臺東地方法院96年度
交易字第5號中華民國96年2月15日第一審判決（起訴案號：臺灣
臺東地方法院檢察署95年度偵字第3001號），提起上訴，本院判
決如下：
    主  文
上訴駁回。
    理  由
一、本案經本院審理結果，認第一審判決以被告甲○○係犯刑法
    第185條之3服用酒類不能安全駕駛動力交通工具而駕駛罪，
    量處有期徒刑 8月。認事用法及量刑俱無不當，應予維持，
    並引用第一審判決書之事實、理由及證據（如附件）。
二、檢察官上訴意旨略以：被告甲○○前於民國（下同）94年 3
    月間，故意犯酒後不安全駕駛罪，雖經檢察官為緩起訴之處
    分，惟竟又於94年 5月間再犯同一罪，嗣經撤銷前緩起訴處
    分，兩罪經判處有期徒刑4月、6月，定應執行有期徒刑 9月
    。詎被告未反省惕勵，竟於甫出獄後未逾 3月，即再犯本件
    同一之罪，主觀惡性極明。且被告屢次酒後駕車，所犯情節
    非輕，原判決所處刑度不當等語。
三、按量刑輕重，係屬事實審法院得依職權自由裁量之事項，苟
    已斟酌刑法第57條各款所列情狀而未逾越法定刑度，不得遽
    指為違法。查被告甲○○所犯刑法第185條之3之罪，法定刑
    為1年以下有期徒刑、拘役或3萬元以下罰金。而被告前所犯
    同一罪名，分經判處有期徒刑4月、6月；原審因之審酌刑法
    第57條各款所列情狀後，判處被告有期徒刑 8月，量刑尚無
    不當。綜上所述，檢察官之上訴並無理由，應予以駁回。
據上論斷，應依刑事訴訟法第373條、第368條，判決如主文。
本案經檢察官乙○○到庭執行職務。
中　　華　　民　　國　　96　　年　　4 　　月　　30　　日
                        審判長法  官  何方興
                              法  官  林鳳珠
                              法  官  林德盛
以上正本證明與原本無異。
本件判決不得上訴。
                              書記官  劉妙娘
中　　華　　民　　國　　96　　年　　4 　　月　　30　　日
附錄本判決論罪之法律條文：
刑法第185條之3
服用毒品、麻醉藥品、酒類或其他相類之物，不能安全駕駛動力
交通工具而駕駛者，處1年以下有期徒刑、拘役或3萬元以下罰金
。
附件：
臺灣臺東地方法院刑事判決　　　　　　　96年度交易字第5號
  公　訴　人　臺灣臺東地方法院檢察署檢察官
  被　　　告　甲○○　男　44歲（民國○○年○月○○日生）
　  　　　　　　　　　身分證統一編號：Ｚ000000000號
　　  　　　　　　　　住臺東縣關山鎮德高里27鄰忠慶92號
上列被告因公共危險案件，經檢察官提起公訴（九十五年度偵字
第三００一號），因被告於準備程序進行中就被訴事實為有罪之
陳述，經本院合議庭裁定由受命法官獨任以簡式審判程序審理，
判決如下：
    主  文
甲○○服用酒類，不能安全駕駛動力交通工具而駕駛，累犯，處
有期徒刑捌月。
    事實及理由
一、本案之犯罪事實、證據，除犯罪事實部分補充更正：「於民
    國九十五年九月十五日縮刑期滿執行完畢」；證據部分補充
    ：「救護紀錄表一紙」外，餘均引用檢察官起訴書之記載（
    如附件）。
二、本件被告甲○○所犯公共危險罪，非為死刑、無期徒刑、最
    輕本刑為三年以上有期徒刑之罪，或高等法院管轄第一審案
    件，且被告於本院準備程序中，先就被訴事實為有罪之陳述
    ，於經告知被告簡式審判程序之旨，並聽取當事人之意見後
    ，由本院合議庭裁定適用簡式審判程序。
三、核被告甲○○所為，係犯刑法第一百八十五條之三服用酒類
    不能安全駕駛動力交通工具而駕駛罪。被告前於九十四年間
    因違背安全駕駛致交通危險罪案件，先後經本院以九十四年
    度東交簡字第一三０號、九十四年度東交簡字第一九九號判
    決，各判處有期徒刑六月及四月確定，合併應執行有期徒刑
    九月，並於九十五年九月十五日縮刑期滿執行完畢，有臺灣
    高等法院被告前案紀錄表、前開檢察署刑案資料查註紀錄表
    各一紙附卷可參，其受有期徒刑之執行完畢後五年以內再犯
    本件有期徒刑以上之罪，為累犯，應依刑法第四十七條第一
    項規定，加重其刑。爰審酌被告素行，及其一再漠視政府宣
    導酒後不騎（開）車之政策，明知酒精成分對人之意識能力
    具不良影響，酒後駕駛對一般往來之公眾及駕駛人自身皆有
    高度危險性，猶執意開車上路，嚴重影響路上其他人車之安
    全，其經施以血液酒精濃度檢測，高達三五一 mg/dl，相當
    於呼氣酒精濃度每公升一點六七毫克，暨犯後坦認犯行，檢
    察官具體求刑等一切情狀，量處被告如主文所示之刑，以資
    懲儆。
據上論斷，應依刑事訴訟法第二百七十三條之一第一項、第二百
九十九條第一項前段、第三百十條之二、第四百五十四條第二項
，刑法第一百八十五條之三、第四十七條第一項，判決如主文。
本案經檢察官許仁豪到庭執行職務
中　　華　　民　　國　　96　　年　　2 　　月　　15　　日
                  交通法庭    法  官  詹慶堂
